【裁判字號】    98,訴,1970
【裁判日期】    980831
【裁判案由】    毒品危害防制條例
【裁判全文】
臺灣板橋地方法院刑事判決              98年度訴字第1970號
公  訴  人  台灣板橋地方法院檢察署檢察官
被      告  甲○○
上列被告因違反毒品危害防制條例案件，經檢察官提起公訴（九
十八年度毒偵字第二三０九號、第二七二０號、第三０三七號、
第三０三八號），被告於準備程序中就被訴事實為有罪之陳述，
本院合議庭裁定由受命法官改依簡式審判程序獨任審理，判決如
下：
    主      文
甲○○犯如附表所示之罪，各處如附表所示之刑，應執行有期徒
刑貳年。
    事      實
一、甲○○前曾於民國八十七年間，因施用毒品案件，經裁定送
    觀察、勒戒、強制戒治，於八十八年三月五日停止戒治執行
    完畢。再於九十三年間，因施用毒品違反毒品危害防制條例
    案件，經本院以九十三年度訴字第一八一三號判決處有期徒
    刑八月確定，於九十四年九月十日縮刑期滿執行完畢。詎仍
    不知警惕，竟分別基於施用第一級毒品海洛因之犯意，先後
    為下列犯行：
（一）先於九十八年二月二十三日上午某時許，在台北縣新莊市
      ○○路一巷一號住處，將少許海洛因粉末捲入香菸後，燃
      燒吸食施用海洛因一次。嗣於同日下午二時三十一分許，
      經台灣板橋地方法院檢察署觀護人通知到場，經採集其尿
      液檢體送驗，結果呈海洛因代謝物嗎啡類陽性反應。
（二）次於九十八年三月十二日上午某時許，在台北縣新莊市○
      ○路一巷一號住處，將少許海洛因粉末捲入香菸後，燃燒
      吸食施用海洛因一次。嗣於同日下午三時二十八分許，經
      台灣板橋地方法院檢察署觀護人通知到場，經採集其尿液
      檢體送驗，結果呈海洛因代謝物嗎啡類陽性反應。
（三）再於九十八年三月十九日上午某時許，在台北縣新莊市○
      ○路一巷一號住處，以將少許海洛因粉末捲入香菸後，燃
      燒吸食施用海洛因一次。嗣於同日下午三時四十三分許，
      經台灣板橋地方法院檢察署觀護人通知到場，經採集其尿
      液檢體送驗，結果呈海洛因代謝物嗎啡類陽性反應。
（四）復於九十八年三月二十六日上午某時許，在台北縣新莊市
      ○○路一巷一號住處，將少許海洛因粉末捲入香菸後，燃
      燒吸食施用海洛因一次。嗣於同日下午三時四十五分許，
      經台灣板橋地方法院檢察署觀護人通知到場，經採集其尿
      液檢體送驗，結果呈海洛因代謝物嗎啡類陽性反應。
二、案經台灣板橋地方法院檢察署檢察官自動檢舉，偵查起訴。
    理      由
一、本案被告甲○○所犯係死刑、無期徒刑、最輕本刑為三年以
    上有期徒刑以外之罪，且非高等法院管轄之第一審案件，其
    於準備程序中就被訴事實為有罪之陳述，經本院告知簡式審
    判程序之旨，並聽取公訴人、被告之意見後，經合議庭裁定
    由受命法官獨任進行簡式審判程序，合先敘明。
二、上揭事實，業據被告於本院審理時坦承不諱，且被告於九十
    八年二月二十三日、三月十二日、三月十九日、三月二十六
    日，先後經採集其尿液檢體送驗，結果均呈海洛因代謝物嗎
    啡類陽性反應，有台灣檢驗科技股份有限公司濫用藥物尿液
    檢驗報告書、對照表等件附卷可憑，足證被告自白核與事實
    相符，堪以採信。查被告前曾於八十七年間因施用毒品案件
    ，經裁定送觀察、勒戒、強制戒治在案，再於九十三年間，
    因施用毒品案件，經法院判決確定，其於五年內再犯本案施
    用毒品，事證明確，其犯行洵堪認定。
三、核被告所為，係先後四次犯毒品危害防制條例第十條第一項
    之施用第一級毒品罪。至被告施用前持有海洛因之低度行為
    ，為其進而施用之高度行為所吸收，不另論罪。又被告所犯
    上開四罪，犯意各別，行為互殊，應予分論併罰。查被告有
    如前所述之前案紀錄，於九十四年九月十日縮刑期滿執行完
    畢，有台灣高等法院被告前案紀錄表在卷可稽，其於受徒刑
    之執行完畢後，五年以內故意再犯本案有期徒刑以上之罪，
    均為累犯，俱應依刑法第四十七條第一項規定加重其刑。
四、爰審酌被告之素行不佳，經執行觀察、勒戒、強制戒治後仍
    未戒除吸毒惡習，施用毒品危害其個人身心健康，及犯罪後
    坦承犯行，態度尚屬良好等一切情狀，分別量處如主文所示
    之刑，並定其應執行之刑，以示懲儆。
據上論斷，應依刑事訴訟法第二百七十三條之一第一項、第二百
九十九條第一項前段，毒品危害防制條例第十條第一項，刑法第
十一條前段、第四十七條第一項、第五十一條第五款，判決如主
文。
本案經檢察官陳豐年到庭執行職務。
中    華    民    國    98    年    8     月    31    日
                  刑事第十八庭  法  官  林鈺琅
以上正本證明與原本無異。
如不服本判決，應於收受送達後10日內，向本院提出上訴狀，並
應敘述具體理由；其未敘述上訴理由者，應於上訴期間屆滿後20
日內，向本院補提理由書（均須按他造當事人之人數附繕本），
「切勿逕送上級法院」。
                                書記官  林蔚然
中    華    民    國    98    年    8     月    31    日
附表：
┌──┬──────┬───────────────────┐
│編號│犯 罪 時 間 │    主                      文        │
├──┼──────┼───────────────────┤
│ 一 │98年2 月23日│施用第一級毒品，累犯，處有期徒刑捌月。│
├──┼──────┼───────────────────┤
│ 二 │98年3 月12日│施用第一級毒品，累犯，處有期徒刑捌月。│
├──┼──────┼───────────────────┤
│ 三 │98年3 月19日│施用第一級毒品，累犯，處有期徒刑捌月。│
├──┼──────┼───────────────────┤
│ 四 │98年3 月26日│施用第一級毒品，累犯，處有期徒刑捌月。│
└──┴──────┴───────────────────┘
附錄本案論罪科刑法條全文：
毒品危害防制條例第10條：
  施用第一級毒品者，處六月以上五年以下有期徒刑。
  施用第二級毒品者，處三年以下有期徒刑。


司法院資訊處製作；財團法人民間司法改革基金會備份。
